臺灣臺北地方法院小額民事判決
110年度北小字第2323號
原      告  國泰世紀產物保險股份有限公司

法定代理人  陳萬祥  


訴訟代理人  詹文婷  
            鄭羽玲  
被      告  薛力賓  

訴訟代理人  余立安  
被      告  三重汽車客運股份有限公司

法定代理人  李博文  
訴訟代理人  黃世宏  
複  代理人  余立安  
上列當事人間請求損害賠償事件，經本院於中華民國110年9月28
日言詞辯論終結，判決如下：
    主  文
原告之訴駁回。
訴訟費用新臺幣壹仟伍佰參拾元由原告負擔。
    事實及理由
一、按因侵權行為涉訟者，得由行為地之法院管轄，民事訴訟法
    第15條第1項定有明文。經查，本件侵權行為地在臺北市○○
    區○○○路○○○○路路○號，有道路交通事故現場圖可稽（見本院
    卷第17頁），是原告提起本件訴訟，本院自有管轄權，合先
    敘明。次按訴狀送達後，原告不得將原訴變更或追加他訴，
    但擴張或減縮應受判決事項之聲明者，不在此限，民事訴訟
    法第255條第1項第3款定有明文。原告原起訴聲明為：被告
    應連帶給付原告14,800元，及自起訴狀繕本送達翌日起至清
    償日止，按週年利率5%計算之利息（見本院卷第11頁），嗣
    原告於訴訟中變更聲明為：被告連帶應給付原告14,800元，
    及自起訴狀繕本送達最後一位被告翌日起至清償日止，按週
    年利率5%計算之利息，亦有言詞辯論筆錄可憑(見本院卷第9
    5頁)，核原告所為，係屬應受判決事項聲明之減縮，依上開
    規定，應予准許。
二、原告主張：被告薛力賓為被告三重汽車客運股份有限公司（
    下稱三重客運公司）所僱請之員工，被告薛力賓於民國108
    年5月24日16時37分許，駕駛車號000-00號大客車（下稱系
    爭肇事車輛），行經臺北市○○區○○○路○○○○路路○號時，因被
    告駕駛不慎致使原告承保之訴外人即被保險人侯楊素貞所有
    而由侯景贏駕駛之車號000-0000號自用小客車（下稱系爭車
    輛）受損，嗣系爭車輛經送修後，計支出14,800元（含工資
    費用5,800元、烤漆費用9,000元），業經原告依保險契約理
    賠，依保險法第53條取得代位求償權，且被告三重客運公司
    為被告薛力賓之僱用人，應負連帶賠償責任，爰依保險法第
    53條、民法第184條第1項前段、第188條、第191條之2、第1
    96條等規定，提起本件訴訟等語，並聲明：被告應連帶給付
    原告14,800元，及自起訴狀繕本送達最後一位被告翌日起至
    清償日止，按週年利率5%計算之利息。
三、被告2人則以：當時被告薛力賓才剛出來而已，且與對方並
    沒有發生碰撞，被告薛力賓與對方差一個車道，對方是跟他
    旁邊的機車發生碰撞等語，資為抗辯，並聲明：駁回原告之
    訴。
四、得心證之理由：
  ㈠按因故意或過失，不法侵害他人之權利者，負損害賠償責任
    。故意以違背善良風俗之方法，加損害於他人者亦同，民法
    第184條第1項定有明文。又此侵權行為之成立，須行為人因
    故意過失不法侵害他人權利，亦即行為人須具備歸責性、違
    法性，並不法行為與損害間有因果關係，始能成立，且主張
    侵權行為損害賠償請求權之人，對於侵權行為之成立要件應
    負舉證責任（最高法院100年度台上字第328號判決要旨參照
    ）。再按當事人主張有利於己之事實者，就其事實有舉證之
    責任，民事訴訟法第277條亦有規定。又民事訴訟如係由原
    告主張權利者，應先由原告負舉證之責，若原告先不能舉證
    ，以證實自己主張之事實為真實，則被告就其抗辯之事實即
    令不能舉證，或其所舉證據尚有疵累，亦應駁回原告之請求
    （最高法院100年度台上字第415號判決要旨參照）。
  ㈡原告主張被告薛力賓於上開時、地駕駛系爭肇事車輛，因駕
    車不慎造成系爭車輛受損云云，自應由原告就被告薛力賓駕
    駛系爭肇事車輛不慎造成系爭車輛受損之有利事實負舉證責
    任，原告就此雖提出道路交通事故當事人登記聯單、道路交
    通事故現場圖、國泰產險車險理賠申請書、行照、估價單、
    發票為證（見本院卷第15-25頁），然依上揭文件僅得認定
    系爭車輛有受損，要無從認定被告薛力賓所駕駛系爭肇事車
    輛有不慎造成系爭車輛受損之情形；復本院依職權向臺北市
    政府警察局交通警察大隊調閱之A3類道路交通事故調查報告
    表、道路交通事故當事人登記聯單、道路交通事故照片黏貼
    紀錄表等（見本院卷第31-41頁），亦無從認定被告薛力賓
    所駕駛系爭肇事車輛有不慎造成系爭車輛受損之情形，且依
    上開道路交通事故現場圖，駕駛原告承保之系爭車輛之侯景
    贏在交通事故現場係表示車損自行處理，此有上開道路交通
    事故現場圖可證（見本院卷第33頁），又道路交通事故當事
    人登記聯單記載之訴外人即第1當事人范宬帷到庭後僅證稱
    ：印象中有發生事故，但具體過程記不起來了，當時交通警
    察有處理，印象中大家好像說是各自處理各自車損，肇事責
    任部分我記不清楚，我只知道各自處理各自車損，在道路交
    通事故現場圖有簽名車損大家自行處理，我不清楚Ｃ車（按
    即被告薛力賓）為何沒有寫自行處理，我不確定Ｃ車當時的
    想法，我不確定其他二台車有無受損，當時車禍過程我不是
    很確定等語（見本院卷第96-97頁），是參諸上開證人范宬
    帷證述，亦不足認定被告薛力賓駕駛系爭肇事車輛有何過失
    不慎造成系爭車輛受損之事實；末原告又未提出其他證據足
    以證明被告薛力賓所駕駛車輛與系爭車輛受損兩者間有何因
    果關係且係可歸責於被告薛力賓，則原告主張被告薛力賓應
    負侵權行為責任，尚難採憑，遑論請求被告三重客運公司連
    帶負賠償責任，自亦無從採認。
  ㈢從而，原告請求被告薛力賓及三重客運公司連帶賠償系爭車
    輛修復費用14,800元，洵屬無據。
五、綜上所述，原告據以提起本訴，請求被告應連帶給付原告14
    ,800元，及自起訴狀繕本送達最後一位被告翌日起至清償日
    止，按週年利率5%計算之利息，為無理由，應予駁回。
六、本件事證已臻明確，兩造其餘攻擊防禦方法及證據，核與判
    決之結果，不生影響，爰不一一論列，併此敘明。
七、按適用小額訴訟程序事件法院為訴訟費用之裁判時，應確定
    其費用額，民事訴訟法第436條之19定有明文，爰確定本件
    訴訟費用額如主文第2項所示。
八、訴訟費用負擔之依據：民事訴訟法第78條。　　
中　　華　　民　　國　　110 　年　　10　　月　　13　　日
                  臺北簡易庭  法  官　陳仁傑
以上正本證明與原本無異。
如不服本判決，須以違背法令為理由，於判決送達後20日內向本
庭（臺北市○○區○○○路0 段000 巷0 號）提出上訴狀。（須
按他造當事人之人數附繕本）。如委任律師提起上訴者，應一併
繳納上訴審裁判費。
中　　華　　民　　國　　110 　年　　10　　月　　13　　日
                              書記官　黃進傑
訴訟費用計算書
項　　　　目                金  　額（新臺幣）　　備  註
第一審裁判費　　　           1,000元
第一審證人旅費                 530元 
合　　　　計　　　           1,530元
附錄：
一、民事訴訟法第436條之24第2項：
    對於小額程序之第一審裁判上訴或抗告，非以其違背法令為
    理由，不得為之。
二、民事訴訟法第436條之25：
    上訴狀內應記載上訴理由，表明下列各款事項：
    ㈠原判決所違背之法令及其具體內容。
    ㈡依訴訟資料可認為原判決有違背法令之具體事實。